【裁判字號】    95,抗,8
【裁判日期】    950112
【裁判案由】    本票裁定
【裁判全文】
臺灣高雄地方法院民事裁定                 95年度抗字第8號
抗  告  人  甲○○
上列抗告人與相對人台新國際商業銀行股份有限公司間本票裁定
事件，抗告人對於中華民國94年12月23日本院94年度票字第3059
3 號裁定提起抗告，本院裁定如下：
    主  文
抗告駁回。
抗告程序費用新台幣壹仟元由抗告人負擔。
    理  由
一、按執票人向本票發票人行使追索權時，得聲請法院裁定後強
    制執行，票據法第123 條定有明文。次按本票執票人，依票
    據法第123 條規定，聲請法院裁定許可對發票強制執行，係
    屬非訟事件，此項聲請之裁定，及抗告法院之裁定，僅依非
    訟事件程序，以審查強制執行許可與否，並無確定實體上法
    律關係存否之效力，如發票人就票據債務之存否有爭執時，
    應由發票人提起確認之訴，以資解決，最高法院著有57年臺
    抗字第76號判例可資參照。
二、抗告意旨略以：相對人持有抗告人於民國88年12月4 日簽發
    、到期日為94年11月5 日、面額新台幣55萬元之本票1 紙（
    下稱系爭本票），於到期時並未向抗告人提示，故抗告人無
    從判定系爭本票之真偽，原審裁定准予強制執行，實有未合
    ，為此提起抗告停止該裁定之效力等語。
三、經查，本件相對人主張伊執有抗告人簽發之系爭本票1 紙，
    並免除作成拒絕證書，詎於屆期提示未獲付款，依票據法第
    123 條規定聲請裁定許可強制執行等情，業據提出系爭本票
    為證，相對人之主張，應堪信為真實，原裁定予以准許，即
    無不合。抗告意旨雖指摘相對人並未向抗告人提示本票云云
    ，惟按本票上有免除作成拒絕證書之記載，對於執票人主張
    未為提示者，應負舉證之責，此觀之票據法第124 條、第95
    條之規定自明。本件系爭本票既已有免除作成拒絕證書之記
    載，有該本票1 紙附於原審卷可稽，是抗告人抗辯相對人未
    為付款之提示，自應就上開規定舉證證明，然其並未提出證
    據以證明相對人未為付款之提示，所辯即無可採。又抗告人
    以此爭執系爭本票之真偽，顯係對本票債務存否之實體上權
    利有所爭執，依上開判例意旨，不得於本件非訟程序中加以
    審究，自應由抗告人另行起訴，以資解決。從而，本件抗告
    為無理由，應予駁回。
四、據上論結，本件抗告為無理由，依非訟事件法第46條、第21
    條第2 項、第24條第1 項，民事訴訟法第495 條之1 第1 項
    、第449 條第1 項、第78條，裁定如主文。
中    華    民    國    95    年    1    月    12     日
                  民事第五庭審判長法  官  魏式璧
                                  法  官  方錦源
                                  法  官  吳俊龍
以上正本證明與原本無異。
本裁定不得再抗告。
中    華    民    國    95    年    1    月    12     日
                                  書記官  馮欽鳳


司法院資訊處製作；財團法人民間司法改革基金會備份。
